臺灣高雄地方法院民事判決　　　　　　 95年度重訴字第431號
原　　　告　國防部軍備局
法定代理人　甲○○
訴訟代理人　曾清山律師
複 代理 人　莊孝襄律師
訴訟代理人　寅○○
　　　　　　丑○○
被　　　告　卯○○
　　　　　　己○○
　　　　　　庚○○
　　　　　　戊○○
　　　　　　丙○○○
　　　　　　　　　　　　號
　　　　　　壬○○
　　　　　　丁○○
　　　　　　癸○○
　　　　　　辛○○
　　　　　　子○○
前列9 人共同
訴訟代理人　乙○○
上當事人間返還土地事件，本院民國96年5 月28日言詞辯論終結
，判決如下：
    主  文
被告卯○○應給付原告新臺幣壹拾肆萬陸仟貳佰伍拾捌元，及自
民國九十六年三月二十三日起至清償日止，按週年利率百分之五
計算之利息。
原告其餘之訴駁回。
訴訟費用由被告卯○○負擔千分之七，餘由原告負擔。
本判決第一項於原告以新臺幣伍萬元供擔保後得假執行。
原告其餘假執行之聲請駁回。
    事  實及理  由
一、程序部分：按「訴狀送達後，原告不得將原訴變更或追加他
    訴，但有下列各款情形之一者，不在此限：... 三、擴張或
    減縮應受判決事項之聲明者。.. 」 民事訴訟法第255 條第
    1 項第3 款定有明文。本件原告於起訴時，原係聲明求為判
    決：(一)被告卯○○應將坐落高雄縣鳳山市○○段第1 、2-6
    、2-7 地號土地內，如附圖A 、A1、A2、A3、A4所示，面積
    為2057.86 平方公尺之地上建物拆除，將土地返還原告，並
    給付原告新臺幣（下同）2,057,860 元，及自起訴狀繕本送
    達之翌日起至清償日止，按年息5 ％計算之利息，井自95年
    11 月3日起至交還上開土地之日止，按每年申報地價年息10
    ％計算之不當得利；(二)被告己○○、黃玉雲、戊○○、丙○○○、壬○○、丁○○、癸○○、辛○○、子○○應將坐落
    同上地段第1 地號土地內，如附圖中所示B 部分所示面積15
    64.05 平方公尺之果樹除去，將土地返還原告，並連帶給付
    原告1,564,050 正，及自起訴狀繕本送達之翌日起至清償日
    止，按年息5 ％計算之利息，並自95年11月3 日起至交還上
    開土地之日止，按每年申報地價年息10％計算之不當得利；
    (三)本件原告願供擔保，請准予宣告假執行。其後於本院審理
    期間，具狀縮減部分應受判決事項之聲明為：(一)被告卯○○
    應給付原告2,160,753 元，及自民事準備書續（二）繕本送
    達之翌日起至清償日止，按年息5 ％計算之利息；(二)被告己○○、庚○○、戊○○、丙○○○、壬○○、丁○○、癸○○、辛○○、子○○應將坐落高雄縣鳳山市○○段第1 地號
    土地，如附圖B 所示面積1762.22 平方公尺之果樹除去，將
    土地返還原告，並連帶給付原告1,762,220 元，及自起訴狀
    繕本送達之翌日起至清償日止，按年息5 ％計算之利息，並
    自95年11月3 日起至交還上開土地之日止，按每年申報地價
    年息百分之10計算之不當得利；(三)本件原告願供擔保，請准
    予宣告假執行。經核與前開規定並無不合，應予准許，先予
    敘明。
二、本件原告起訴為如下之主張，並聲明求為判決：(一)被告卯○○應給付原告2,160,753 元，及自民事準備書續（二）送達
    之翌日起至清償日止，按年息5 ％計算之利息；(二)被告己○○、庚○○、戊○○、丙○○○、壬○○、丁○○、癸○○
    、辛○○、子○○應將坐落高雄縣鳳山市○○段第1 地號土
    地，如高雄縣鳳山地政事務所土地複丈成果圖（以下簡稱如
    附圖）B 所示面積1762.22 平方公尺之果樹除去，將土地返
    還原告，並連帶給付原告1,762,220 元，及自起訴狀繕本送
    達之翌日起至清償日止，按年息5 ％計算之利息，並自95年
    11月3 日起至交還上開土地之日止，按每年申報地價年息百
    分之10計算之不當得利；(三)本件原告願供擔保，請准宣告假
    執行。
（一）被告卯○○之部分：
    (一)被告卯○○無法律上之原因，占用原告所管理坐落高雄縣
      鳳山市○○段1.2-6 、2-7 地號之土地如附圖中所示A 部
      分面積13 14.07平方公尺、A1所示面積267.31平方公尺、
      A2所示面積279.46平方公尺、A3所示面積69.02 平方公尺
      、A4所示面積127.98平方公尺之土地。因被告卯○○占用
      A 、A1、A2、A3、A4之土地，面積合計為2057.86 平方公
      尺，又上開土地（即建軍段1.2-6 、2-7 地號）自民國89
      年7 月起迄今申報地價均為2,000 元，被告在長期占用免
      繳稅金之情形下，自獲有不當得利，其數額應比照法定租
      金標準，以年息百分之10計算，並請求自起訴之日即95年
      11月2 日追溯前5 年（即自90年11月2 日起）至交還土地
      之日止（即96年2 月2 日）之相當於租金之不當得利，合
      計為5 年3 月（經換算為5.25年），則被告卯○○應給付
      原告2, 16 0,753 元（即2057.86 ×2,000 ×10/100×5.
      25＝2,160, 753元）及自原告所提出之準備書續（二）狀
      繕本送達之翌日起至清償日止，按年息百分之5 計算之利
      息。
    (二)被告卯○○雖自承僅占用如附圖所示A3、A4之土地，惟經
      查被告卯○○實係占用如附圖所示A 、A1、A2、A3、A4之
      土地，蓋被告卯○○占用上開土地係作為養羊、豬、狗、
      雞、鴨，而非居住之用，且如附圖所示A3、A4之地上建物
      亦僅能作為堆置農具、飼料之工寮用，並無法供作居住用
      ，況被告卯○○占用系爭土地時周圍圍有圍籬，並設有門
      鎖，若僅占用A3、A4之土地，應不致將周圍加以圍籬，且
      既已圍籬，則圍牆內之土地，自應認係被告卯○○所占用
      。再參A3、A4兩間建物，並無聯接，兩屋之間有一段距離
      ，而被告卯○○另有住家，設非占用系爭土地，供作畜牧
      用，自不可能跑到荒郊野外之上揭地地，「周遭環境、聯
      絡道路僅為一產業道路，該道路僅容一部自小客車通行，
      無大眾運輸系統行經，無水電及其他公共設施，生活機能
      不良」之處居住，足證被告非僅占用A3、A4而已，而係包
      括A、A1、A2等空地在內。
（二）被告被告己○○、庚○○、戊○○、莊黃玉芘、壬○○、
      丁○○、癸○○、辛○○、子○○等9 人（以下簡稱己○○等9人）部分：
    (一)至如附圖中所示B 之土地（坐落高雄縣鳳山市○○段1 號
      之土地上），原係原告出租於訴外人姜克進耕作，然姜克
      進於81年12月28日死亡後，即由訴外人黃天福擅自占耕，
      嗣黃天福於86年11月21日死亡，其妻黃許葉亦於93年6 月
      27日死亡，由其子女即被告己○○等9 人繼承繼續耕作，
      被告己○○等9 人自亦係無權占有，應請被告己○○等9
      人將如附圖所示B 之土地上果樹除去，將土地返還原告。
    (二)又被告己○○等9 人無權長期占有上開土地，在免繳稅金
      之情形下，自獲有不當得利，其數額應比照法定租金標準
      ，以年息10％計算，並請求自起訴之日即95年11月2 日追
      溯前5 年（即自90年11月2 日起）至交還土地之日止之相
      當於租金之不當得利。經核算己○○等9 人所獲得之不當
      得利之數額，自起訴之日起回溯5 年為1,762,220 元（即
      17 62.22×2,000 ×10/100×5 ＝1,762,220 元），及自
      訴狀繕本送達之翌日起至清償日止，按年息5 ％計算之利
      息，並自95年11月3 日起至交還上開土地之日止，按每年
      申報地價年息10％計算之不當得利。
    (三)被告己○○等9 人雖否認上開土地為渠等所占用，惟附圖
      中所示B 部分之土地與被告己○○等9 人之被繼承人黃天
      福向原告所承租之土地南、北均聯接，亦即附圖中所示B
      部分之土地，夾在黃天福所承租之土地一南一北之中間，
      且被告己○○等9 人亦自承：「黃天福所承租田地，因鄰
      近姜克進，本於鄰近友誼關係，農忙時偶會協助姜克進部
      分農事」，查姜克進早於81年12月18日即已死亡，且姜克
      進所承租之土地，自己會耕作，何勞被告己○○等9 人協
      助耕作，顯然被告己○○等9 人所主張不足採信。
    (四)再者，被告己○○等9 人於88年10月間曾在附圖B 所示之
      土地上搭建棚架，經原告發現後，請被告己○○等9 人自
      行拆除，被告始於88年12月18日自行拆除，迄今系爭土地
      上尚遺留有該棚架被拆除後之痕跡。且原告所屬陸軍軍官
      學校承辦人陳俊元、丑○○二人於本件起訴前之94年12月
      6 日到府訪查被告壬○○，就附圖中B 部分所示之土地究
      係何人耕作，被告壬○○答稱：「是我父親的繼承人一起
      耕作，要不要拋棄要問所有繼承人」等語，足證附圖中B
      部分所示土地係被告己○○等9 人占用。
    (五)況果若附圖中B 部分所示之土地，非被告己○○等9 人所
      占用，何需一再主張果樹係土地之重要成份，屬土地所有
      人所有，不需經訴訟即可收回，顯然自己心虛。
三、被告等人之抗辯：
（一）被告卯○○固自認曾占用如附圖中所示A3、A4之土地部分
      ，惟否認占用其他土地之事實，辯稱：A1之圍牆並非伊所
      圍，而圍牆上之鐵門，係因之前有人闖進該圍牆內，被伊
      所養之狗咬傷，伊怕再有人闖進圍牆之內，所以才裝鐵門
      ，但鐵門上沒有鎖，任何人都可以打開，至餘其他的土地
      ，伊均未占用等語；並聲明求為判決：原告之訴駁回。
（二）被告己○○等9 人則另以：被告己○○等9 人之先父黃天
      福與鄰近農民於日據時代即已在現改編為建軍段之土地從
      事農作，並於臺灣光復後與原告訂定耕地租賃契約，原告
      所起訴如附圖B 部分所示之土地，乃為訴外人姜克進所承
      租，而因姜克進並無血親後代，本於鄰近友誼關係，被告
      己○○等人之先父黃天福於農忙時，偶會協助訴外人姜克
      進處理部分農事。然黃天福於86年底已經去世，其妻黃許
      葉亦已年邁，不堪負荷沈重之農作，而黃天福之女，亦因
      各有家室，皆不再涉農，故被告己○○等9 人實未占有使
      用如附圖B 部分所示之土地，自無返還如附圖B 部分所示
      之土地，以及賠償不當得利之可言；至被告壬○○雖有務
      農，然被告壬○○因繼承黃天福與原告所簽訂耕地租賃契
      約之土地，已足供農作之用，實無再占用原告所有如附圖
      B 部分所示土地之必要。縱退萬步言，苟壬○○確有占用
      如附圖B 部分所示之土地，則原告亦應僅向被告壬○○1
      人為請求，不應及於其他被告。又如附圖B 部分所示之土
      地上之果樹，既已附合於土地之上，而成為土地之成分，
      自應屬原告所有，被告己○○等9 人並無權收取或加以拆
      除，原告之請求，自屬無理。並聲明求為判決：(一)原告之
      訴駁回；(二)如受不利判決，被告己○○等9 人均願供擔保
      ，請准宣告假執行。
四、本件兩造所不爭執之事實：原告為坐落高雄縣鳳山市○○段
    1 、2-6 、2-7 地號之土地之管理者。
五、本件之爭點即在於：(一)被告卯○○所占用原告所管理坐落高
    雄縣鳳山市○○段1 、2-6 、2-7 地號之土地面積為何？(二)
    另其餘之被告己○○等9 人是否有占有如附圖B 部分所示土
    地之事實？(三)如有占用，其獲有之不當得利應為若干？
六、本院之判斷：
（一）就被告卯○○所占用原告所有之上開土地之面積部分：
    (一)原告雖主張如附圖所示之A 、A1、A2、A3、及A4之部分均
      為被告卯○○所占用使用，惟被告卯○○既僅自承占用如
      附圖所示之A3、A4之土地部分，則原告就被告卯○○占有
      A、A1及A2之部分，自負有舉證之責。
    (二)而依原告所提出於92年間拍攝之照片所示（見本院卷第19
      7 頁），於附圖所示A 及A1交會點之處，於其上曾設置有
      一鐵門，而A1則有圍牆予以圍繞，雖被告卯○○否認環繞
      於A1部分之圍牆為其所建，惟其亦自承：鐵門是伊所裝設
      的，而之所以裝設鐵門，是因為害怕有人闖進圍牆之內（
      即指A1之部分）而被伊養在該處的狗咬到，而之前已經有
      人被咬了等語（見本院卷第211 頁）。被告卯○○既在如
      附圖所示之A1部分有養狗之事實，且曾裝設鐵門防止他人
      擅入如附圖所示A1之區域，客觀上顯有排除他人予以使用
      之意圖存在，被告卯○○辯稱上開鐵門並未上鎖，任何人
      均可進入云云，自難採信，是被告卯○○占有如附圖所示
      之A1部分之事實，應可堪認定。
    (三)至原告主張被告卯○○尚有占用如附圖所示A 及A2之部分
      ，雖據原告提出本院90年度重訴字第364 號事件90年12月
      12日言詞辯論筆錄以為證明。然觀本院90年度重訴字第36
      4 號民事租佃爭議事件審理期間，被告卯○○於90年12月
      12日以證人之身分來院作證時，僅單純自承曾在本件系爭
      土地上種水果及養雞鴨等語（見本院卷第252 頁），並未
      確切指出其占用土地使用之範圍；雖上開本院90年度重訴
      字第364 號民事事件本院在審理期間前往勘驗時，如附圖
      所示之A 之部分，係載有「狗籠」、「圍籬」等，有本院
      90年度重訴字第364 號民事事件複丈成果圖1 份在卷可供
      比對（本院卷第264 頁），然經對照原告前述所提出在92
      年間所拍攝照片之結果（本院卷第197 、198 頁），當時
      有「狗籠」、「圍籬」之部分，應即為如附圖所示之A3、
      A4之部分，此亦經原告及被告卯○○當庭辨認無訛（見本
      院卷第289 頁），故應認被告卯○○在前案所陳種水果及
      養雞鴨之位置，應即為如附圖所示之A3、A4之位置。
    (四)原告雖再主張如附圖所示之A 及A2之部分，其上有被告卯
      ○○所興建之土堤及水泥矮牆，應可認推論被告卯○○確
      有占有之事實，惟此業經被告卯○○予以否認，且本院於
      現場履勘時，亦未有上述原告所稱之土堤及水泥矮牆存在
      ，在原告未能提出其他證據供本院調查參酌之情形下，自
      難為不利被告卯○○之認定。
    (五)綜上，在原告未能再提出其他證據供本院調查參酌之情形
      下，被告卯○○占用上揭原告所有土地之位置，應僅限於
      如附圖所示之A1、A3、A4之部分，而依高雄縣鳳山市鳳山
      地政事務所96年3 月1 日鳳地所二字第0960002338號函所
      檢送之複丈成果圖及面積附表予以計算之結果（本院卷第
      169 、170 頁），合計面積應為464.31 平方公尺。
（二）其餘之被告己○○等9 人是否有占有如附圖B 部分所示土
      地部分：
    (一)原告雖主張被告己○○等人占有如附圖B 部分所示之土地
      ，並提出與被告壬○○之訪查紀錄1 份為證（見本院卷10
      2 頁），而被告壬○○之代理人亦不否認原告所提出之前
      揭訪查紀錄上之簽名，確為被告壬○○所為，然辯稱：被
      告壬○○於原告之約聘人員為訪查時，認為訪查人員所詢
      問者，乃為黃天福所承租之土地，故方回應由黃天福之繼
      承人一起耕作，且原告所提出之訪查紀錄，其上有關「暨
      姜克進承租位置」等詞，係為人為書寫字跡，並非在被告
      壬○○受詢問時即存在，復未於以人為書寫後，再由被告
      壬○○簽名確認，與常情有違，應係由原告所委任之約聘
      人員片面加註，又訪查紀錄上原以打字方式所繕打之「銘
      罡風管正對面果園」之土地，除姜克進所有之土地外，亦
      有黃天福原承租之土地，自不應以原告在訪查時所為語焉
      不詳之述說，以及未具確明確訪查之地點，而為不利被告
      己○○等人之認定等語。
    (二)經核原告所提出之上開訪查紀錄，其上有關占耕位置土地
      坐落，原係以打字之方式繕打為「銘罪罡風管正對面果園
      」，其後再以手寫之方式補以「暨姜克進承租位置」等詞
      ，則上開以手寫補正之「暨姜克進承租位置」等語，於被
      告壬○○受訪時是否確實存在？又原告所委由查訪之人員
      向被告壬○○詢問時，有無明確指界並確定所詢問之土地
      之位置？均非無疑。再者，再細繹上揭訪查紀錄，其訪查
      之內容，其第一題係詢問：是誰在耕種銘罡風管正對面果
      園（鳳山市○○段1 地號內土地）？而於第二題即載明：
      是黃天福所有繼承人或哪一位繼承人在耕作使用？最末則
      為：本案如不進入訴訟程序占耕人是否願自行拋棄不使用
      並簽立切書。苟第一題與第二題有所關連，則原告為何在
      繕打訪查紀錄時，即知悉第一題所詢問「誰在耕種銘罡風
      管正對面果園」之答案，即為「是黃天福所有繼承人或哪
      一位繼承人」。又查上述訪查紀錄中最終之訪查結論則為
      ：一、是我父親的繼承人一起耕作。二、要不要拋棄要問
      所有繼承人。則被告壬○○係受詢問3 個問題，卻僅記載
      回應2 個答案，復又未載明被告壬○○於受訪時，有拒絕
      回應之情，則在被告己○○等9 人之父黃天福確有向原告
      承租土地耕作，且緊鄰本件系爭如附圖B 部分所示土地之
      情形下，被告壬○○所為之第1 個答案，自有可能係表示
      指黃天福向原告所承租之土地，在原告自承訪查時並未錄
      音（見本院卷第120 頁），且係在壬○○家中所為（見本
      院卷第235 頁），並非現場指界確認之情形下，尚難以此
      訪查紀錄為不利被告己○○等9 人不利之認定。
    (三)又佐以本院至現場履勘時，現場並無通道可供進入原告所
      指稱如附圖B 部分所示土地，雖外觀有穿插數株芒果樹在
      內，然內部雜草叢生，並有遭人棄置垃圾，有本院勘驗筆
      錄1 份及現場照片5 幀在卷可憑（見本院卷第158 頁，第
      163-167 頁），由外觀視之，並非有人刻意栽耕種之情，
      且應已遭廢耕相當之時日，在欠缺積極事證之情形下，尚
      難認被告己○○等9人確有占用並耕種之事實存在。
    (四)另原告雖提出被告辛○○所郵寄之存證信函（本院卷第15
      3 頁）及照片（本院卷第152 頁），欲證明當時被告辛○○所表示耕作之芒果園即在位於如附圖B 部分所示土地上
      。然觀原告所提出照片（即本院卷第152 頁）上所稱由被
      告辛○○搭建違建之位置，與附圖B 部分所示土地上一小
      塊水泥區域（見本院卷第154 頁、206 頁），不論面積、
      週遭環境等，均有差異，況被告辛○○於上開存證信函中
      已明白表示當時所耕作者，係黃天福所遺留之承租土地，
      且搭建帆布涼亭僅係「違約」，而非「占用」非承租之土
      地，是自難以此即推論被告己○○等人，確有占用附圖B
      部分所示之土地。
    (五)綜上，在原告未能提出其他證據供本院調查參酌之情形下
      ，難認被告己○○等9 人確有占用如附圖B 部分所示土地
      之事實。
（三）不當得利之計算方式部分：
    (一)按無法律上之原因而受利益，致他人受損害者，應返還其
      利益，為民法第179 條所明定。而無正當權源占用他人房
      地者，依社會通念，應可獲得相當於租金之利益（最高法
      院61年台上字第1675號判例意旨可資參照）。而城市地方
      房屋之租金，以不超過土地及其建築物申報總價年息10﹪
      為限，租用基地建築房屋亦準用之，土地法第97條第1 項
      、第105 條分別定有明文。又基地租金之數額，除以基地
      申報地價為基礎外，尚須斟酌基地之位置，工商業繁榮之
      程度，承租人利用基地之經濟價值及所受利益等項，並與
      鄰地租金相比較，以為決定，並非必達申報總地價年息10
      ﹪最高額（最高法院68年台上字第3071號判例意旨參照）
      。
    (二)查被告卯○○所占用如附圖所示之A1、A3、A4部分之土地
      ，合計為464.31平方公尺，已如前述，顯見被告受有使用
      土地之利益，復未能舉證證明有何正當占有使用之權源，
      揆諸前開規定及說明，被告卯○○既無權占用如附圖所示
      編號A1、A3、A4部分之土地，自應繳付土地上償金。茲參
      酌上揭被告卯○○所占用之土地，現場周遭環境，聯外道
      路僅為一產業道路，該產業道路亦僅容一部自小客車通行
      ，無大眾運輸系統行經，無水電及其他公共設施，生活機
      能不良，距最近之市集逾2 公里以上，週邊亦無商家或任
      何建築物、住戶，此經本院至現場履勘無訛，有勘驗筆錄
      1 份在卷可稽（本院卷第157 頁），本件原告計算租金之
      基準，主張以申報地價年息之10% 計算，雖未逾法定10 %
      之上限，然經本院酌斟如附圖所示之A1、A3、A4部分之土
      地如前所述之位置及週遭工商環境、交通情況等情形，其
      計算租金之基準，如以土地公告現值之10％計算，實屬過
      高，而應以3 ％為當。
    (三)又因被告卯○○所占有附圖所示之A1之部分，係坐落於高
      雄縣鳳山市○○段2-6 地號，面積為267.31平方公尺，其
      申報地價自87年起迄今均為每平方公尺2,000 元；另附圖
      所示A3、A4之部分，均係坐落於高雄縣鳳山市○○段1 號
      之土地，面積合計為197 平方公尺，其申報地價自89年起
      迄今亦均為每平方公尺2, 000元，此除經原告陳明在卷外
      ，復有地價第二類謄本2 份及高雄縣鳳山市鳳山地政事務
      所96年3 月1 日鳳地所二字第0960002338號函所檢送之複
      丈成果圖及面積附表在卷可稽（本院卷第169 、170 頁）
      ，故自本件起訴之日即95年11月2 日追溯前5 年（即自90
      年11月2 日起）至交還土地之日止（即96年2 月2 日），
      合計為5 年3 月（經換算為5.25年），如以基地租金作為
      土地使用償金，金額應為146,258 元【計算式：｛2,000
      ×267.31×3 ％×5.25（此為附圖所示之A1之部分）｝＋
      ｛2,000 ×197 ×3 ％×5.25（此為附圖所示A3、A4之之
      部分）｝＝146,257.65，小數點以下四捨五入】。從而，
      原告本於不當得利之法律關係，請求被告給付146,258 元
      ，及自原告所提出之民事準備書續（二）繕本送達之翌日
      即96年3 月23日起至清償日止，按年息5 ％計算之利息，
      為有理由，應予准許，原告逾此部分之請求，為無理由，
      而應予駁回。至原告請求被告己○○等9 人返還不當得利
      之部分，因無法證明被告己○○等9 人確占用如附圖所示
      B 部分之土地，已如前述，是原告此部分之請求，亦無理
      由，而應一併予以駁回。
七、原告陳明願供擔保，請准宣告假執行，經核就原告勝訴之部
    分，核無不合，爰酌定相當之擔保金准許之。至原告敗訴之
    部分，其假執行之聲請即失所附麗，自應一併予以駁回。
據上論結，本件原告之訴為一部有理由，一部無理由，爰依民事
訴訟法第79條、第390 條第2 項，判決如主文。
中　　華　　民　　國　　96　　年　　6 　　月　　11　　日
                  民事鳳山分庭法　官　李怡諄
正本係照原本作成。
如不服本判決，應於送達後20日內，向本院提出上訴狀並表明上
訴理由，如於本判決宣示後送達前提起上訴者，應於判決送達後
10日內補提上訴理由書（須附繕本）。
中　　華　　民　　國　　96　　年　　6 　　月　　11　　日
                                書記官　林豐富
